# **JOSEPH** CALDICOTE

Développeur Web Junior

### A PROPOS DE MOI

J'ai accompli une reconversion professionnelle avec succès grâce à une formation en développement web sur Openclassrooms. Je possède une solide expertise en HTML, CSS, JavaScript, bases de données, Git, React et NodeJS. Actuellement, je suis à la recherche d'opportunités pour apporter ma contribution à des projets inspirants



46 ans



06.34.38.45.94



caldicote.contact@gmail.com



Permis B



**Q** Valenton (94460)

# Langues

- Français
- Anglais (technique)
- Arabe (notion)

### Qualités

- Polyvalent
- Curieux et audidacte
- Rigueur

# Portfolio

https://jcaldicote.github.io/portfolio-jc/

# Réseaux en ligne



icaldicote



Joseph Caldicote

### Centres d'intérêt

- Technologie
- Sport
- Lecture

# Diplômes et Formations

# OpenClassRooms (e-learning Paris)

Formation développeur web (RNCP 4) 01-2023/09-2023

#### Université de Créteil

**IUT GEII** 07-2000

# Lycée Léonard de Vinci (Saint-Witz)

BAC S 06-1998

# Expériences professionnelles

# Ingénieur support télécom

2010 - 2022

Diverses missions de support de niveau 2 pour les équipements data des opérateurs tels que SFR et Orange.

#### **TECHCITY**

# **Technicien Support N2**

2003 - 2010

Pour le client Netgear, support N2 sur l'ensemble de la gamme réseau.

# Compétences Web

Languages

HTML, SCSS, Javascript, Jsx

Frameworks

React, Express, Node

Data Base

MongoDb

Tools

Vscode, Git, Figma, Font Awesome